【裁判字號】    98,審易,162
【裁判日期】    980227
【裁判案由】    竊盜
【裁判全文】
臺灣桃園地方法院刑事判決             98年度審易字第162號
公  訴  人  臺灣桃園地方法院檢察署檢察官
被      告  乙○○
指定辯護人  本院公設辯護人  陳瑞明
上列被告因竊盜案件，經檢察官提起公訴（97年度偵字第26338
號），本院判決如下：
    主  文
乙○○攜帶兇器竊盜，處有期徒刑陸月，如易科罰金，以新台幣
壹仟元折算壹日。
    事  實
一、乙○○前有違反槍砲彈藥刀械管制條例、公共危險等前科（
    不構成累犯），因其所有之車牌號碼EP—1768號自小客車，
    逾期未檢驗而遭註銷車牌，詎意圖為自己不法所有，於民國
    97年8 月上旬某日，在屏東縣鹽埔鄉新二村新和巷10號前，
    見甲○○所有之車牌號碼VY－6992號自小客車停放於該處，
    持金葉所有客觀上足以對於人之身體、生命構成威脅之兇器
    扳手1 支（未扣案），拆下該自用小客車之VY—6992號車牌
    2 面而竊取之，便於懸掛在其所有之上開車輛，嗣於同年12
    月29日上午10時30分許，在桃園縣中壢市○○○路91號前，
    因駕駛其車輛懸掛竊得之VY—6992號車牌，因懸掛失竊號牌
    為警攔檢查獲。
二、案經桃園縣政府警察局中壢分局報告臺灣桃園地方法院檢察
    署檢察官偵查後起訴。
    理  由
一、本案被告乙○○所犯之罪係屬刑事訴訟法第376 條第2 款之
    刑法第321 條第1 項第3 款之加重竊盜罪，其於準備程序中
    就被訴事實為有罪之陳述，爰依刑事訴訟法第284 條之1 規
    定獨任進行審判程序。
二、按傳聞法則之重要理論依據，在於傳聞證據未經當事人之反
    對詰問予以核實，乃予排斥，惟若當事人已放棄對原供述人
    之反對詰問權，於法院審判時表明同意該等傳聞證據可作為
    證據，基於證據資料愈豐富，愈有助於真實發現之理念，並
    貫徹刑事訴訟法修法加重當事人進行主義之精神，確認當事
    人對於證據能力有處分權之制度，傳聞證據經當事人同意作
    為證據，法院認為適當者，亦得為證據。另當事人於調查證
    據時，對於傳聞證據表示「沒有意見」、「不用再傳喚詰問
    」，而未於言詞辯論終結前聲明異議，應視為已有將該等傳
    聞證據採為證據之同意，此刑事訴訟法第159 條之5 定有明
    文。本案被告、辯護人於本院審理程序中已表示對卷內人證
    、書證、物證之證據能力均無意見，本院審理時，被告、辯
    護人對於被告以外之人於審判外之陳述之證據能力並未表示
    意見，迄本院辯論終結前，被告、辯護人亦未爭執本案證據
    之證據能力，依刑事訴訟法第159 條之5 第2 項之規定，應
    視為被告、辯護人已同意本案相關之傳聞證據均可作為證據
    ，本院斟酌本案卷內之證據並非非法取得，亦無證明力明顯
    過低之情形，且經本院於審判期日依法進行證據之調查、辯
    論，被告於訴訟上之程序權，已受保障，前揭各該證據，均
    得採為證據。
三、上揭犯罪事實，業據被告乙○○於偵訊及本院審理時坦承不
    諱，核與證人即被害人甲○○於警詢之證述相符，並有桃園
    縣政府警察局中壢分局中福派出所扣押筆錄、扣押物品目錄
    表、屏東縣政府警察局車輛協尋電腦輸入單、桃園縣政府警
    察局車輛協尋電腦輸入單、贓物認領保管單各1 份在卷可稽
    ，足認被告之自白與事實相符，堪以採信。本件事證明確，
    被告犯行足堪認定，應依法論科。
四、按刑法第321 條第1 項第3 款之攜帶兇器竊盜罪，係以行為
    人攜帶兇器竊盜為其加重條件，此所謂兇器，其種類並無限
    制，凡客觀上足對人之生命、身體、安全構成威脅，具有危
    險性之兇器均屬之，且祇須行竊時攜帶此種具有危險性之兇
    器為已足，並不以攜帶之初有行兇之意圖為必要（最高法院
    79年度台上字第5253號判決要旨參照）。是本案被告使用之
    扳手1 支尖端係由金屬打造，質地堅硬，為足以殺傷人生命
    、身體之器械，乃屬具有危險性之兇器甚明。核被告所為，
    係犯刑法第321 條第1 項第3 款之攜帶兇器竊盜罪。爰審酌
    被告之素行，及其犯罪所生危害，與其犯罪動機、目的、手
    段、所生危害、犯後態度等一切情狀，量處如主文所示之刑
    ，並諭知易科罰金之折算標準，以資懲儆。至供本件加重竊
    盜犯行所用之扳手1 支，因未扣案，且被告堅稱係其真實姓
    名年籍不詳之友人「金葉」所有，爰不予宣告沒收，附此敘
    明。
據上論斷，應依刑事訴訟法第284 條之1 、第299 條第1 項前段
，刑法第321 條第1 項第3 款、第41條第1 項前段，判決如主文
。
本案經檢察官潘怡華到庭執行職務。
中    華    民    國    98    年    2     月    27    日
                    刑事庭  法  官  徐  培  元
以上正本證明與原本無異。
如不服本判決應於收受判決後10日內向本院提出上訴書狀，並應
敘述具體理由。其未敘述上訴理由者，應於上訴期間屆滿後20日
內向本院補提理由書 (均須按他造當事人之人數附繕本)「 切勿
逕送上級法院」。
                            書記官  施  春  祝
中    華    民    國    98    年    2     月    27    日
附錄本案論罪科刑法條全文
刑法第321條（加重竊盜罪）
犯竊盜罪而有左列情形之一者，處6 月以上、5 年以下有期徒刑
：
一  於夜間侵入住宅或有人居住之建築物、船艦或隱匿其內而犯
    之者。
二  毀越門扇、牆垣或其他安全設備而犯之者。
三  攜帶兇器而犯之者。
四  結夥三人以上而犯之者。
五  乘火災、水災或其他災害之際而犯之者。
六  在車站或埠頭而犯之者。
前項之未遂犯罰之。


司法院資訊處製作；財團法人民間司法改革基金會備份。
